【裁判字號】    95,台抗,466
【裁判日期】    950803
【裁判案由】    確認勞動契約存在等
【裁判全文】
最高法院民事裁定              九十五年度台抗字第四六六號
    抗  告  人  甲○○
                        樓
    訴訟代理人  魏憶龍律師
                林合民律師
上列抗告人因與相對人香港商力崎先進有限公司台灣分公司間請
求確認勞動契約存在等事件，對於中華民國九十五年五月十二日
台灣高等法院裁定（九十四年度勞上字第六二號），提起抗告，
本院裁定如下：
    主  文
原裁定關於核定第二審訴訟標的價額部分廢棄。
其他抗告駁回。
抗告訴訟費用，關於駁回抗告部分，由抗告人負擔。
    理  由
按訴訟標的之價額，由法院核定；對於該項核定，得為抗告，民
事訴訟法第七十七條之一第一項、第四項分別定有明文。本件原
裁定以：抗告人在第一審聲明主張之訴訟標的價額經核定為新台
幣（下同）一千八百零五萬七千三百六十元，第二審之訴訟標的
價額則為一千九百三十四萬七千一百二十元，尚應補徵第一審及
第二審裁判費依序為十五萬二千零九元及二十四萬五千零四十二
元等詞，而限命抗告人於七日內補繳第一審及第二審裁判費。查
抗告人於民國九十五年五月二十三日收受原法院上開裁定前，已
於同年五月十二日（與原法院裁定作成日同日）具狀減縮上訴聲
明如其已繳裁判費所請求之金額為一百八十萬五千七百三十六元
本息，有原法院卷附民事縮減聲明狀可稽，原法院未及察明抗告
人已減縮上訴聲明請求之金額僅為一百八十萬五千七百三十六元
，猶以減縮前之聲明核定第二審訴訟標的價額，容有未洽。抗告
論旨，執以指摘原裁定關於此部分為不當，聲明廢棄，非無理由
。其次，抗告人上述民事縮減聲明狀係於其第一審敗訴後，始為
減縮上訴之聲明，無從減縮起訴之聲明，則原法院核定第一審訴
訟標的額，自無違誤。抗告論旨，就此部分指摘原裁定為不當，
不能認為有理由。末按，命補繳裁判費之裁定，為法院於訴訟程
序進行中所為之裁定，依民事訴訟法第四百八十三條規定，不得
抗告（司法院大法官會議釋字第一九二號解釋參照），則原裁定
命抗告人補繳第一、二審不足額之裁判費，抗告人即不能提起抗
告。抗告論旨，指摘原裁定此部分為不當，尚非合法。
據上論結，本件抗告為一部有理由、一部無理由、一部不合法。
依民事訴訟法第四百九十二條、第四百九十五條之一第一項、第
四百四十九條第一項、第四百四十四條第一項前段、第九十五條
、第七十八條，裁定如主文。
中    華    民    國  九十五  年    八    月    三    日
                      最高法院民事第八庭
                          審判長法官  朱  建  男
                                法官  顏  南  全
                                法官  許  澍  林
                                法官  鄭  傑  夫
                                法官  蘇  清  恭
      本件正本證明與原本無異
                                      書  記  官
中    華    民    國  九十五  年    八    月   十五   日
                                                  Ａ


司法院資訊處製作；財團法人民間司法改革基金會備份。
